【裁判字號】    97,訴,163
【裁判日期】    970502
【裁判案由】    損害賠償
【裁判全文】
臺灣士林地方法院民事判決               97年度訴字第163號
原      告  甲○○
被      告  乙○○
上列當事人間因傷害等案件提起附帶民事訴訟請求損害賠償事件
，經本院刑事庭移送前來（96年度附民字第14號），本院於民國
97年4 月14日言詞辯論終結，判決如下：
    主      文
被告應給付原告新台幣陸萬柒仟肆佰貳拾元，及自民國九十六年
十二月四日起至清償日止，按年息百分之五計算之利息。
原告其餘之訴駁回。
訴訟費用由被告負擔五分之一，餘由原告負擔。
本判決第一項得假執行；但被告如以新台幣陸萬柒仟肆佰貳拾元
為原告預供擔保，得免為假執行。
原告其餘假執行之聲請駁回。
    事實及理由
一、原告起訴主張：被告於民國95年3 月8 日凌晨1 時許，在台
    北市大同區○○○路○ 段62號福君飯店816 號房內，因見原
    告接聽他人電話，心生不悅，竟動手強行奪取原告之行動電
    話，妨害原告接聽電話之權利，並於拉扯過程中，將原告所
    有之摩托羅拉A732型手機摔毀於地，又撕毀原告所有之黑色
    外衣，並拉扯原告頭髮及毆打其頭部，造成原告上開手機損
    壞，且受有右臉部擦傷0.5 ×1 公分、右肩3 ×0.3 公分紅
    腫及左手第3 、4 、5 指腫痛之傷害，為此，爰依侵權行為
    之法律關係，請求被告賠償其醫藥費新台幣（下同）2,420
    元、手機費用15,000元、精神慰撫金332,580 元，共計35萬
    元及其遲延利息等語。並聲明：(一)被告應給付原告35萬元，
    及自起訴狀繕本送達翌日起至清償日止，按年息5%計算之利
    息。(二)願供擔保，請准宣告假執行。
二、被告則以：原告請求之精神慰撫金過高等語，資為抗辯。並
    聲明：(一)原告之訴及假執行之聲請均駁回。(二)如受不利判決
    ，願供擔保，請准宣告免為假執行。
三、兩造不爭執之事實：
  (一)被告於95年3 月8 日凌晨1 時許，在台北市大同區○○○路
    ○ 段62號福君飯店816 號房內，因見原告接聽他人電話，心
    生不悅，即動手強行奪取原告之行動電話，妨害原告接聽電
    話之權利，並於拉扯過程中，將原告所有之摩托羅拉A732型
    手機摔毀於地，又撕毀原告所有之黑色外衣，並拉扯原告頭
    髮及毆打其頭部，造成原告上開手機損壞，且受有右臉部擦
    傷0.5 ×1 公分、右肩3 ×0.3 公分紅腫及左手第3 、4 、
    5 指腫痛之傷害。
  (二)原告因被告上開侵權行為受有醫療費用2,420 元、手機受損
    費用15,000元之損害。
四、本件經依民事訴訟法第271 條之1 準用同法第270 條之1第1
    項第3 款規定，整理並協議簡化爭點後，兩造同意協議簡化
    後之爭點為：原告請求之精神慰撫金是否過高？（本院卷第
    38頁）茲就上開爭點，析述本院得心證之理由如下：
  (一)按不法侵害他人之身體、健康、名譽、自由、信用、隱私、
    貞操，或不法侵害其他人格法益而情節重大者，被害人雖非
    財產上之損害，亦得請求賠償相當之金額，民法第195 條第
    1 項定有明文。本件被告於前揭時、地，動手強行奪取原告
    之行動電話，妨害原告接聽電話之權利，並拉扯原告頭髮及
    毆打其頭部，造成原告受有右臉部擦傷0.5 ×1 公分、右肩
    3 ×0.3 公分紅腫及左手第3 、4 、5 指腫痛之傷害等情，
    業經被告自認屬實，且經本院以96年度簡字第568 號刑事簡
    易判決以強制罪、傷害罪等判處被告有罪確定，此有該刑事
    簡易判決1 件附卷足參，則被告上開行為，顯已不法侵害原
    告之身體及自由，且使原告精神上受有相當之痛苦，甚為明
    確，則原告依前開法條規定，請求被告賠償其非財產上之損
    害，自屬有據。
  (二)本院爰斟酌原告為高職畢業，每月平均薪資約1 萬多元，名
    下有房屋及汽車，與被告原為朋友，僅因細故即遭被告強奪
    手機及毆打頭部，造成日後心理之陰影；另被告為中正預校
    畢業，現為遊覽車駕駛，名下無動產或不動產，並兩造身分
    、地位、經濟能力，及原告受被告強制之情節、受傷程度等
    一切情狀，認原告所請求之精神慰撫金，於5 萬元之範圍內
    為適當，至超過部分，則屬乏據，不能准許。
五、綜上所述，原告依侵權行為之法律關係，於請求被告賠償67
    ,420 元 （2420＋15000 ＋50000 ＝67420） ，及自起訴狀
    繕本送達翌日即96年12月4 日起至清償日止，按年息5%計算
    之利息之範圍內，為有理由，應予准許；至逾此部分之請求
    ，則屬無據，應予駁回。又本件原告勝訴部分，因所命給付
    之金額未逾50萬元，爰依民事訴訟法第389 條第1 項第5 款
    之規定，依職權宣告假執行，並依被告之聲請，宣告其如預
    供主文第4 項所定之擔保金額，得免為假執行；至原告敗訴
    之部分，其假執行之聲請，已失所附麗，應予駁回。
六、據上論結，原告之訴為一部有理由，一部無理由，依民事訴
    訟法第79條、第389 條第1 項第5 款、第392 條第2 項判決
    如主文。
中    華    民    國    97    年    5     月    2     日
                  民事第一庭  法  官  馬傲霜
以上正本證明與原本無異。
如對本判決上訴，應於判決送達後20日內向本院提出上訴狀。
中    華    民    國    97    年    5     月    5     日
                              書記官  許秋莉


司法院資訊處製作；財團法人民間司法改革基金會備份。
